# 关于利润分享计划

提问人：cfshichunsheng 时间：2019-11-08 06:30:16
陈版，您好。年终奖金属于短期利润分享计划，CAS 19 第九条规定了利润分享计划确认为负债应满足的条件，其中金额能够可靠估计中 “在财务报告批准报出之前已确定应支付的薪酬金额”应如何理解？例如高管人员的年终奖需要董事会的批准（假定董事会的自由裁量权幅度较大），最终董事会在财务报表批准报出之前通过了审批，是否可以将该部分高管的奖金计入报告年度？谢谢

回答人：chenyiwei
高管人员的年终奖需要董事会的批准（假定董事会的自由裁量权幅度较大），最终董事会在财务报表批准报出之前通过了审批，这种情况就要考虑董事会的审批遵循哪些可预测的规则或原则，还是完全无规律可循。如果根据以往的惯例，虽有自由裁量权因素影响，但仍可以依据报告年度的实际业绩等已知因素，对年终奖金额作出大致接近的估计的，则应认为仍应计入报告年度损益；如果完全无规律可循（这种可能性应当不大），则虽然在报告年度的财务报表批准报出日之前批准，仍作为资产负债表日后非调整事项处理。